【裁判字號】    99,訴,1514
【裁判日期】    991115
【裁判案由】    給付仲介費
【裁判全文】
臺灣板橋地方法院民事判決              99年度訴字第1514號
原      告  仲億不動產有限公司
法定代理人  己○○
訴訟代理人  馬金生律師
複代理人    丙○○
被      告  丁○○
訴訟代理人  陳永昌律師
複代理人    陳柏均律師
被      告  乙○○
            日聖國際貿易有限公司
法定代理人  甲○○
前列二人共同
訴訟代理人  吳茂榕律師
上列當事人間請求給付仲介費事件，經本院於民國99年10月29日
言詞辯論終結，判決如下：
    主  文
原告之訴駁回。
訴訟費用由原告負擔。
    事實及理由
一、原告主張：被告丁○○由其妻即訴外人孫陳寶鳳於民國98年
    6 月30日，委請原告仲介出售丁○○所有，門牌號碼為「台
    北縣中和市○○路○段366 巷10號2 樓」之廠房（下稱系爭
    建物），雙方立有「委託出售契約書」。原告公司經理戊○○遂於98年7 月間，帶領被告乙○○看訪系爭建物，事後乙○○為圖免於給付仲介報酬，由乙○○以被告日聖國際貿易
    有限公司（下稱日聖公司）之名義向丁○○買受系爭建物，
    此事為陳寶鳳事後所承認。而乙○○名為日聖公司之總經理
    ，實為幕後老闆。依照原告與丁○○所簽委託出售契約書約
    定：「當自行出售時，確認成交客戶並非乙方（即原告）介
    紹之客戶，服務費不需給予乙方。」可證原告與丁○○約定
    ，丁○○事後自行出售之客戶，如為原告受任期間所介紹，
    視為停止條件已發生，丁○○應負給付仲介費（總價款3%）
    之契約義務。而系爭建物之買受人日聖公司，為原告曾仲介
    帶看委售之系爭建物之客戶，丁○○並以新台幣（下同）
    3,700 萬元與日聖公司私下成交，故停止條件已發生，丁○○應給付原告111 萬元之仲介費。且被告3 人為免於仲介費
    之給付，而隱瞞事實，私下交易，漠視仲介人員之社會經濟
    交易功能、資訊報告之勞務付出，或契約給付報酬之應有誠
    信，實難諉於契約條件成就之報酬給付義務。依民法第101
    條規定，因條件成就而受不利益之當事人，如以不正當行為
    阻其條件之成就者，視為條件已成就。從而被告丁○○依上
    開事實及民法第99、101 、565 、566 、568 條規定，應給
    付原告依成交價格3,700 萬元3%計算之仲介費111 萬元。另
    被告乙○○部分，原告確有仲介系爭建物予乙○○，雙方間
    存有居間契約。原告居間報告義務之完成，及報酬給付之停
    止條件已經發生，乙○○應依民法第101 條、566 條規定，
    給付原告按成交價格3,700 萬元2%計算之仲介費74萬元。另
    系爭建物為日聖公司買受，而依乙○○為日聖公司總經理等
    內部關係，或代理人經理人等法律關係，足證原告與乙○○
    之居間契約，契約法效依民法第28、103 、553 條規定直接
    及於日聖公司，故原告有權請求日聖公司給付仲介費。乙○○為免仲介費之給付，私下訪丁○○，合意以3,700 萬元之
    價金，以日聖公司名義買受系爭建物，依據前開事實及法律
    理由，居間給付報酬之停止條件，法律擬制視為發生，以維
    誠信，以資平衡，復據公司法第8 條第2 項、第28條等規定
    ，日聖公司為連帶法效所及，故被告乙○○、日聖公司有連
    帶給付報酬之法律義務等語，併為聲明：(一)被告丁○○應給
    付原告111 萬元。(二)被告乙○○、日聖公司應連帶給付原告
    74萬元。
二、被告丁○○則抗辯：
  (一)按目前國內仲介業所使用之委託契約書有兩種，即專任委託
    銷售契約書及一般委託銷售契約書，如屬專任委託銷售契約
    書則有「在委託期間內，不得自行出售或另行委託其他第三
    者從事與受託人同樣的仲介行為」之規定，反之，則屬一般
    委託銷售契約書，此有內政部92年6 月26日內授中辦地字第
    0920082745號公告之「不動產委託銷售契約書簽約注意事項
    」可稽。因此，如消費者與仲介業簽訂一般委託銷售契約書
    ，於委託期間內，賣方可自行出售或另行委託其他第三者為
    相同之仲介行為。經查，被告丁○○於98年6 月30日雖與原
    告簽訂委託出售契約書，委由原告代理出售丁○○所有之系
    爭建物，雙方約定如經原告與丁○○以帶看紀錄表所簽認介
    紹帶看成交之客戶，丁○○應給付總價款的3%服務費予原告
    ，並於簽訂買賣契約之同時，以現金全額一次給付，委託期
    間自98年6 月30日起至同年7 月31日止。然雙方簽訂之上開
    委託銷售契約書屬一般委託書，此由該委託出售契約書開頭
    標示〈一般委託書〉即明，因此，丁○○於委託期間內，得
    自行出售或委由第三人銷售系爭建物無疑。又該委託出售契
    約書第三項約定：「本房屋委託期限自民國98年6 月30日起
    至98年7 月31日止，甲方可自行出售，當自行出售時確認成
    交客戶並非乙方介紹之客戶，服務費不需給予乙方」，係雙
    方就一般委託契約特別約定，於該委託期間內，丁○○可自
    行出售，但自行出售成交之客戶為乙方介紹之客戶，仍需給
    付服務費予乙方，此由上開契約條款文義反面解釋即可明瞭
    。蓋於委託期間內，丁○○雖得自行銷售，然其銷售之對象
    ，係原告以帶看紀錄表所簽認介紹之客戶，該買賣契約成立
    與委託期間內原告提供勞務間有相當因果關係，為原告所促
    成，不得因丁○○自行與該客戶簽訂買賣契約，而免除丁○○給付原告仲介費之義務，故特別約定上開事項，避免丁○○於委託期間內，藉由原告提供勞務介紹客戶，自行銷售予
    該客戶。準此，如丁○○非於委託期間自行銷售，或自行銷
    售之對象非兩造於帶看紀錄表所簽認之客戶，原告均不得向
    丁○○請求給付仲介費。故原告主張：依委託出售契約書第
    三項約定，委託期間自98年6 月30日至同年7 月31日止，委
    託期間過後，委託人可自行出售，若買方非原告前所介紹之
    客戶，委託人可不需給付原告佣金報酬，從而可證原告與丁○○間約定，賣方事後自行出售之客戶，如為原告受任間所
    介紹，視為停止條件已發生，賣方應負給付仲介費之契約義
    務云云，即屬無據。
  (二)又於委託期間內，原告雖曾與被告乙○○前往系爭地點看屋
    ，然斯時，丁○○之妻係於倉庫內取貨、處理事情，原告向
    丁○○之妻簡單介紹乙○○後，丁○○之妻即繼續取貨、處
    理私事，任由原告等人自行看屋，未陪同看屋，證人戊○○
    於99年10月8 日證稱丁○○之妻有在旁陪同云云，並非屬實
    。又原告僅帶乙○○看屋一次，乙○○並未表示購買意願，
    且未出價，此由戊○○99年10月8 日之證詞及原告委託眾鼎
    法律事務所代為發函稱：「乙○○態度模稜兩可，事後亦未
    見下文」等語可證，因此，原告並未於委託期間促成乙○○
    購買系爭建物。原告於委託期間過後，雖曾詢問丁○○之妻
    系爭建物狀況，然因委託期間已過，丁○○無委託仲介銷售
    系爭建物意願，其妻為打發原告，始稱系爭建物出租，並無
    以不正當方法阻止委託出售契約書之條件成就。
  (三)嗣於前揭委託期間過後之98年10月間，共同被告日聖公司向
    丁○○表示購買系爭建物及所在基地意願，於同年月14日，
    雙方以3,800 萬元（非原告所稱之3,700 萬元）買賣價金達
    成合意，於同年12月25日，丁○○將系爭建物及所在基地移
    轉過戶予日聖公司，丁○○既非於前揭委託期間內自行出售
    ，且出售對象亦非原告於受任期間以帶看紀錄表所簽認帶看
    之客戶，因之，原告以前揭委託出售契約書第三項約定及民
    法第568 條規定，向丁○○請求給付111 萬元之仲介費，洵
    屬無理。
  (四)縱認共同被告乙○○為被告日聖公司之總經理（註：乙○○
    與日聖公司間有何關係，丁○○一無所悉），然自然人與法
    人為不同之獨立人格，丁○○於委託期間過後，自行出售之
    對象為日聖公司，並非乙○○，日聖公司係基於自身需求購
    買系爭建物，與乙○○無關。原告主張伊介紹系爭建物予乙○○，乙○○為免仲介給付，以日聖公司名義與原告私下完
    成交易云云，並無實據，純屬臆測之詞，不足憑信。何況，
    乙○○於原告帶領看屋時，非惟未曾表示購買意願，且非原
    告與丁○○間於帶看紀錄表所簽認介紹帶看之客戶，因此，
    原告以介紹乙○○為由，認乙○○任職之日聖公司亦屬伊介
    紹之客戶，從而向丁○○請求給付仲介費，顯非有理。
  (五)再者，居間人以契約因其報告或媒介而成立者為限，始得請
    求報酬，此觀民法第565 條之法文即明。本件丁○○於原告
    受任期間，本可自行銷售或由第三人代為銷售，已如前述。
    又日聖公司係於系爭委託期間過後，始與丁○○簽訂買賣合
    約，縱使乙○○係以日聖公司名義購買系爭建物（假設語氣
    ，被告否認之），然乙○○於原告帶領看屋時既未表示購買
    意願，嗣逾二個月後，始決定購買之，其購買意願之改變因
    素甚多，舉凡市場變化、對於未來房價看漲之預期心理轉趨
    樂觀，對建物之需求度增加等足以改變先前之想法，故該買
    賣契約之成立顯非原告提供勞務所促成，二者並無必然關連
    ，是以，原告不得向丁○○請求報酬。
  (六)退萬步言，縱使依委託出售契約書約定，丁○○於委託銷售
    期間過後，如與原告介紹之客戶成交，丁○○仍需給付服務
    費予原告（假設語氣，被告否認之），然此非漫無限制，此
    由內政部92年6 月26日內授中辦地字第0920082745號公告「
    不動產委託銷售契約書範本」第11條第1 項第3 款約定，於
    委託期間過後，委託人應支付服務報酬者，限於「受託人已
    提供委託人曾經仲介之客戶資料，而委託人於委託期間屆滿
    後二個月內，逕與該資料內之客戶成交者」。惟查，本件原
    告並無提供乙○○或日聖公司之資料予被告，且丁○○係於
    98年10月14日始與日聖公司簽訂買賣契約，距離委託期間屆
    滿日期，已逾二個月，該買賣契約之成立顯非原告提供勞務
    所促成，是以，原告不得向丁○○請求報酬。
  (七)末查，原告迄今未舉證證明丁○○有何以不正當方法阻止委
    託出售契約書之條件成就之行為，其主張顯屬無據。
  (八)併為答辯聲明：原告之訴駁回。
三、被告乙○○、日聖公司則抗辯：
  (一)被告乙○○縱曾於98年7 月間經戊○○帶領查看系爭建物，
    惟乙○○對於相關物件之條件、價錢均未滿意，故未曾出價
    ，亦未表達購買意願，原告所提原證一之律師函，亦記載乙○○態度模稜兩可，事後亦未見下文，自始至終未曾交付原
    告斡旋金，亦未簽署帶看紀錄表，未簽署要約書、買賣議價
    委託書，或買方給付服務費承諾書等書面文件，更未經由戊○○與賣方簽訂不動產買賣契約。是以原告與乙○○間並無
    任何契約關係存在。
  (二)縱認乙○○與原告間有居間契約存在（假設語氣，非自認）
    ，基於契約相對性，該契約關係究與被告日聖公司有何關聯
    ，原告逕向日聖公司請求給付仲介費，實有謬誤。而日聖公
    司為依公司法設立之公司，法定代理人為甲○○，於法律上
    具有獨立之法人格，乙○○並非日聖公司之董事，原告引用
    民法第28條、第103 條、第553 條、公司法第8 條第2 項規
    定，顯不足以說明原告有權請求日聖公司與乙○○連帶給付
    居間報酬。
  (三)日聖公司與丁○○就系爭建物簽訂買賣契約，並非因原告之
    仲介而成立，故原告依民法第568 條第1 項規定請求被告給
    付服務報酬，實屬無據。
  (四)乙○○並未故意以不正當行為阻止居間報酬條件成就。乙○○並未與原告成立不動產仲介之居間契約，亦未就居間報酬
    為約定，原告片面主張乙○○應給付2%之仲介報酬已屬無據
    ，被告否認原告曾告知仲介報酬為2%。且坊間仲介業者收取
    仲介費行情不一，原告主張買方支付2%仲介費為眾所周知之
    普通知識，尚乏依據。況且正派或稍具規模知名度之不動產
    仲介公司，均會以書面，如買賣議價委託書、買方給付服務
    費承諾書，將雙方權利義務明文約定，而非空口主張曾口頭
    告知仲介費為2%。
  (五)併為答辯聲明：原告之訴駁回。
四、兩造不爭執事項：
  (一)被告丁○○於98年6 月30日，由其妻孫陳寶鳳代理，與原告
    就丁○○所有之系爭建物，簽立「委託出售契約書〈一般委
    託書〉」，委託期間自98年6 月30日起至同年7 月31日止，
    委託出售價格為4,000 萬元，並有上開委託出售契約書影本
    1 紙附卷可稽（見本院卷第10頁）。
  (二)原告公司之經理戊○○於前項委託出售契約書約定之委託期
    間內，曾帶領被告乙○○看系爭建物，當時被告丁○○之妻
    陳寶鳳亦在場。但乙○○並未出價，亦未簽立任何書面文件
    及帶看紀錄予原告。
  (三)被告乙○○為被告日聖公司之股東，與日聖公司之法定代理
    人甲○○為夫妻。被告丁○○於98年10月間與被告日聖公司
    就系爭建物及基地訂立買賣契約，丁○○並於98年12月25日
    將系爭建物及基地之所有權移轉登記予日聖公司，有甲○○
    戶籍謄本、土地登記謄本、建物登記謄本各1 份附卷可稽（
    見本院卷第46至49頁）。
五、本件之爭點：
  (一)被告丁○○與日聖公司就系爭建物簽訂買賣契約，有無依其
    與原告簽立之委託出售契約書給付3%服務費予原告之義務？
  (二)被告乙○○曾經由原告公司人員帶領參觀系爭建物，嗣後日
    聖公司與丁○○就系爭建物簽訂買賣契約，則乙○○、日聖
    公司有無給付居間報酬予原告之義務？
六、本院之判斷：
  (一)被告丁○○與日聖公司就系爭建物簽訂買賣契約，丁○○並
    無依其與原告簽立之委託出售契約書給付3%服務費予原告之
    義務：
  1.本件原告與被告丁○○所簽立之委託出售契約書第二項約定
    ：「授權仲億不動產有限公司（乙方）代理出售事宜。委託
    總價新台幣肆仟萬元整，乙方（即原告）與甲方（即丁○○
    ）以帶看紀錄表所簽認介紹帶看成交之客戶，甲方願意付總
    價款的百分之3 服務費予乙方，並於簽訂買賣契約同時，以
    現金全額一次付清，甲方保證本房屋產權絕對清楚，如有任
    何糾紛甲方願意負法律責任。」，第三項約定：「本房屋委
    託期限自民國98年6 月30日起至98年7 月31日止，甲方可自
    行出售，當自行出售時確認成交客戶並非乙方介紹之客戶，
    服務費不需給予乙方」。是該委託出售契約書並非專任委託
    銷售契約，而為一般委託銷售契約，即被告丁○○於委託原
    告銷售期間仍可自行銷售系爭建物。又該委託出售契約係由
    原告一方單方面所預先擬定，為與不特定多數相對人締約之
    用，屬消費者保護法第二章第二節以下所稱之定型化契約無
    疑。而按定型化契約條款如有疑義時，應為有利於消費者之
    解釋，消費者保護法第十一條第二項定有明文，此即學說上
    所謂不明確條款解釋原則。本件被告丁○○依上開契約之約
    定，僅於下列二種情形下有給付服務費予原告之義務：一為
    依上開第二項約定，丁○○與原告以帶看紀錄表所簽認介紹
    帶看之客戶成交時。二為依上開第三項約定之反面解釋，丁○○於委託原告銷售期間雖亦可自行銷售系爭建物，然如丁○○明知其所自行銷售訂約之相對人，係曾經原告仲介之買
    主，而仍於委託原告銷售期間內與該買主締結買賣契約，丁○○始負給付服務費予原告之義務。是如於委託銷售期間屆
    至後，則原告與丁○○間，即已無委託銷售契約關係存在，
    丁○○本可自行銷售系爭建物予任何人。而上開委託出售契
    約僅為一般委託銷售契約，且並無與內政部所公告供賣方簽
    立之「不動產委託銷售契約書範本」（按：該範本為專任委
    託銷售契約書之性質）第十一條第一項第(三)款規定：「委託
    人如有下列情形之一者，視為受託人已完成仲介之義務：..
    . (三)受託人已提供委託人曾經仲介客戶之資料，而委託人於
    委託期間屆滿後二個月內，逕與該資料內之客戶成交者。但
    經其他不動產經紀業仲介成交者，不在此限。」之相同或相
    類之約定，自不能認丁○○於委託銷售期限過後出售系爭建
    物予原告曾仲介之客戶，丁○○亦有給付服務費予被告之義
    務。矧上開「不動產委託銷售契約書範本」之規定，尚有委
    託期間屆滿後二個月內之限制，遑論丁○○與原告所簽立之
    委託出售契約根本無任何丁○○於委託期限過後銷售亦須給
    付報酬之約定。是被告丁○○於與原告約定之委託銷售期間
    過後之98年10月間，始與被告日聖公司就系爭建物訂立買賣
    契約，並於98年12月25日將系爭建物及基地之所有權移轉登
    記予日聖公司，無論依上開委託出售契約書第二項或第三項
    約定，均無給付服務費予原告之義務。因此，原告主張被告
    丁○○將系爭建物出售予日聖公司，應依居間契約給付售價
    3%之仲介費111 萬元予原告，自屬無據。
  2.另按「因條件成就而受不利益之當事人，如以不正當行為阻
    其條件之成就者，視為條件已成就。」民法第101 條固定有
    明文，惟上開法文所謂阻其條件之成就，必須有阻其條件成
    就之故意行為，始足當之，若僅與有過失，尚不在此規定適
    用之列，有最高法院95年度台上字第906 號裁判要旨可參。
    本件被告乙○○雖為日聖公司之股東，並與日聖公司之法定
    代理人甲○○為夫妻關係。然乙○○辯稱：其係於98年10月
    間，經由大樓保全林士橋先生之居中介紹，取得丁○○之聯
    絡方式，而與丁○○直接聯絡，進行買賣系爭建物之條件洽
    商，其後並由日聖公司與丁○○簽訂買賣契約等語（見本院
    卷第36頁）。再依原告所提，其公司經理戊○○於99年4 月
    間與被告丁○○之妻孫陳寶鳳間之談話錄音譯文，孫陳寶鳳
    亦向戊○○表示係乙○○係找伊大樓管理員林先生要伊的電
    話，而主動打電話找伊洽買系爭建物，林先生也有打電話給
    伊，說是他介紹的，他也要賺等語（見本院卷第14頁）。故
    乙○○係於丁○○委託原告銷售期間過後，始主動找丁○○
    洽談買賣系爭建物事宜，而是時丁○○與原告間已無任何委
    託銷售關係存在，丁○○本可自行出售系爭建物予任何人，
    包含原告前於委託期間曾經仲介之客戶，已如前述，是其於
    委託原告銷售期間已過2 個多月後，因保全人員之介紹，及
    乙○○之主動接洽，而將系爭建物出售予日聖公司，自無所
    謂故意阻止給付原告仲介服務費之條件成就可言。
  3.因此，原告主張其依民法第99、101 、565 、566 、568 條
    規定，得請求被告丁○○給付其依成交價格3,700 萬元之3%
    計算之仲介費即111 萬元，並無理由。
  (二)被告乙○○曾經由原告公司人員帶領參觀系爭建物，嗣後日
    聖公司與丁○○就系爭建物簽訂買賣契約，乙○○、日聖公
    司並無給付居間報酬予原告之義務：
  1.原告主張：被告乙○○曾經由原告公司經理戊○○帶領參觀
    系爭建物，為原告就系爭建物曾行報告介紹之客戶，可證原
    告與乙○○間，有居間契約存在。惟乙○○竟以日聖公司名
    義私下與丁○○交易，故依民法第101 條、566 條規定，乙○○應給付原告按成交價格3,700 萬元2%計算之仲介費74萬
    元等語。惟被告乙○○否認與原告間有居間契約存在，自應
    由原告就其此部分主張，負舉證之責。
  2.按「稱居間者，謂當事人約定，一方為他方報告訂約之機會
    或為訂約之媒介，他方給付報酬之契約。」民法第565 條定
    有明文。是上開法文所規定之居間有二種情形，一為報告訂
    約機會之報告居間，一為訂約之媒介居間，有最高法院52年
    台上字第2675號判例可資參照。而所謂契約者，乃由二人以
    上之意思表示一致而成雙方之行為。即須當事人之一方，將
    欲為契約內容之旨，提示於他方，得他方之承諾，而後契約
    始能成立也。其僅由一方表示要約之意思，而他方不表示承
    諾之意思者，當然不受契約之拘束。其一方所表示之意思，
    與他方所表示之意思，彼此不一致者，亦當然不受契約之拘
    束。故當事人間契約之成立，依法係以兩造意思合致為要件
    （民法第153 條規定及立法理由參照）。
  3.本件被告乙○○雖曾於98年7 月間，經原告公司經理戊○○
    之帶領參觀系爭建物，此為兩造所不爭執。而證人戊○○亦
    證稱：「被告丁○○的太太即孫陳寶鳳有出售的意願，我跟
    孫太太談過之後，孫陳寶鳳有代理被告丁○○簽一個一般委
    託銷售契約書給我，之後，我就帶被告日聖國際貿易有限公
    司的乙○○去看系爭廠房，當時，孫太太也在場，看過之後
    我認為非常適合乙○○使用，當時乙○○說還要帶他太太過
    來看，並且說是他的公司要買，當時乙○○沒有出價。事後
    ，我再追蹤這個案子的時候，孫太太說他把系爭廠房租給朋
    友，所以孫太太說他不賣了，後來，我再問乙○○的意願，
    乙○○跟我說他們有可能要搬遷到南部，所以不買了。乙○○有告訴我，他還在看另外一間法拍的案子。... 我沒有再
    帶乙○○去看，我只有帶乙○○一個人去看過一次。... 帶
    看紀錄是沒有的，... 乙○○也沒有委託我就系爭廠房出價
    ，跟吳清也沒有簽立任何的仲介書面契約。」等語（見本院
    卷第110 至111 頁）。故原告公司經理戊○○帶乙○○看系
    爭建物，乃係基於是時原告與丁○○間所簽立之前開委託出
    售契約書，而立於丁○○之受任人之地位帶領客戶看屋，並
    非因其與乙○○間有何居間契約存在甚明，自不能僅因原告
    有帶領乙○○參觀系爭建物之行為，即認其等間有成立居間
    契約之意思合致。且一般客戶單純經由不動產仲介業者帶看
    該仲介業者所受託出售之標的，並非當然有與該仲介業者成
    立居間契約之意思，亦無因仲介之帶看行為即同意給予仲介
    業者報酬之意思，除非該客戶另有為出價或出具要約書等委
    請仲介業者向賣方洽談之行為。而原告身為專業之不動產仲
    介經紀公司，有其公司登記資料在卷可佐，對上開交易上之
    慣例應知之甚明。是本件乙○○雖曾經由原告公司經理戊○○帶看系爭建物，惟其既未為任何出價、簽立委託書予原告
    等委託行為，自難認其有與原告成立居間契約之意思合致。
    是原告僅因其曾帶乙○○參觀系爭建物，即認其與乙○○間
    成立居間契約，自屬無據。
  4.因此，原告與乙○○間既無任何居間契約存在，乙○○自無
    所謂依居間契約給付仲介費予原告之義務可言。是原告以：
    其與乙○○間有居間契約存在，乙○○竟私下以日聖公司名
    義向丁○○買受系爭建物，係以不正當行為阻其給付仲介費
    予原告之條件成就，原告依民法第101 條、566 條規定得請
    求乙○○給付按成交價格3,700 萬元2%計算之仲介費74萬元
    ，又乙○○為日聖公司總經理，故原告與乙○○之居間契約
    ，契約法效依民法第28、103 、553 條、公司法第8 條第2
    項、第28條規定直接及於日聖公司，故原告有權請求日聖公
    司給付仲介費云云，均乏依據，洵無足採。
七、綜上所述，原告請求被告丁○○給付原告仲介費111 萬元、
    請求被告乙○○、日聖公司連帶給付仲介費74萬元，皆無理
    由，應予駁回
八、本件事證已臻明確，兩造其餘主張、陳述及所提之證據暨攻
    擊防禦方法，經本院審酌後，認均與本件判斷結果無影響，
    毋庸再予一一審酌，附此敘明。
結論：本件原告之訴為無理由，依民事訴訟法第78條，判決如主
文。
中    華    民    國    99    年    11    月    15    日
                  民事第一庭    法  官  黃信樺
以上正本係照原本作成
如對本判決上訴，須於判決送達後20日內向本院提出上訴狀。如
委任律師提起上訴者，應一併繳納上訴審裁判費。
中    華    民    國    99    年    11    月    15    日
                                書記官  李佳靜

司法院資訊處製作；財團法人民間司法改革基金會備份。
